# 向非关联方借款

提问人：2416286660 时间：2019-11-23 06:30:29
@ 陈版主，您好，一家上市公司前几年向一家非关联方公司大额借款，签订借款协议，约定了支付利息。 2019 年也向该非关联公司大额借款，协议约定不需要支付利息，若按之前年度的协议利率计算，应支付 3000 来万利息。请问该种情况，公司 2019 年度账务处理是否应计提利息，若计提利息，该利息作为经常性损益还是作为非经常性损益？

回答人：chenyiwei
这种情况首先要了解为何与该非关联方的借款突然不再要求支付利息，例如该贷款人是否变成了隐蔽的关联方，或者本公司的大股东或其他关联方与该贷款人达成补偿协议，约定由大股东或关联方代为承担利息支出等。在对这个问题取得合理解释的前提下，才能判断对无需支付的推算利息如何进行账务处理。例如，如果关联方代为承担利息的，则按关联方代为承担的利息金额，分别确认 “财务费用——利息支出” 和 “资本公积——资本溢价”。
如果需确认利息支出的，则该利息支出不属于非经常性损益。